【裁判字號】    97,簡上,32
【裁判日期】    970318
【裁判案由】    傷害
【裁判全文】
臺灣屏東地方法院刑事判決              97年度簡上字第32號
上  訴  人  臺灣屏東地方法院檢察署檢察官
上  訴  人
即  被  告  甲○○
被      告  乙○○
被      告  丙○○○
                    24歲（民國72年8月19日生）
上列上訴人因被告傷害等案件，不服本院96年12月11日96年度簡
字第1828號刑事簡易判決（檢察官聲請簡易判決處刑案號：96年
度調偵字第287 號），提起上訴，本院第二審合議庭判決如下︰
    主      文
上訴駁回。
    事實及理由
一、本案經本院審理結果，認第一審判決認事用法及量刑均無不
    當，應予維持，並引用第一審判決書記載之犯罪事實、證據
    及理由（如附件）。
二、檢察官據告訴人甲○○請求上訴之理由略以：被告乙○○、
    丙○○○夫妻於本件案發之日，先後二次毆打告訴人左腰及
    下腹多處嚴重挫傷害外，告訴人並因此住院7 日，情節非輕
    ，乃原審僅科處拘役40日，處罰過輕等語，被告甲○○上訴
    意旨略以：其被打住院一星期，刑期竟與對方相同云云。
三、關於刑之量定，係實體法上賦予法院得為自由裁量之事項，
    倘其未有逾越法律所規定之範圍，或濫用其權限，即不得任
    意指摘為違法（最高法院75年度台上字第7033號判例意旨可
    資參照）。且在同一犯罪事實與情節，如別無其他加重或減
    輕之原因，下級審量定之刑，亦無過重或失輕之不當情形，
    則上級審法院對下級審法院之職權行使，原則上應予尊重（
    最高法院85年度臺上字第2446號判決意旨可資參照），經查
    傷害罪之法定本刑為3 年以下有期徒刑、拘役或1 千元以下
    罰金，毀損罪之法定本刑則為2 年以下有期徒刑、拘役或5
    百元以下罰金，原判決審酌被告乙○○為民國45年2 月1 日
    出生，教育程度為國小畢業；被告甲○○為44年3 月20日出
    生，教育程度為高中畢業；被告丙○○○為72年8 月19日出
    生，教育程度為高中一年級肄業，被告3 人犯罪時均為有智
    識之成年人，為人處事本應謹慎行事，僅因上言語不合而起
    爭執，被告甲○○即持鋤頭柄敲破被告乙○○所有之車牌號
    碼A4 -8395號自用小客車之後擋風玻璃，且持上開鋤頭柄毆
    打被告乙○○、丙○○○，而被告乙○○、丙○○○竟基於
    犯意之聯絡，亦分持高爾夫球棍與球棒與被告甲○○互毆及
    被告3 人犯罪之動機、手段，犯罪時所受之刺激、犯罪所生
    之損害，及犯罪後態度，且被告3 人尚未達成和解，尚難認
    渠等有何悔改之意等一切情狀，各量處被告甲○○毀損部分
    拘役20日，傷害部分拘役40日，應執行拘役50日，被告乙○○、丙○○○傷害部分拘役各40日，又分別審酌被告3 人之
    年齡、職業、收入、社會地位等節，各諭知如易科罰金，以
    新台幣1 千元折算1 日，量刑尚稱妥適，難謂有何違法失當
    之處。從而本件上訴均無理由，應予駁回。
四、依刑事訴訟法第455 條之1 第3 項、第368 條、第373 條，
    判決如主文。
本案經檢察官陳俊宏到庭執行職務。
中    華    民    國    97    年    3     月    18    日
                  刑事第三庭  審判長法  官  吳永宋
                                    法  官  春生
                                    法  官  趙家光
以上正本證明與原本無異。
本判決不得上訴。
中    華    民    國    97    年    3     月    18    日
                                    書記官  劉淑蓉
附錄本判決論罪科刑法條全文
刑法第354條
毀棄、損壞前二條以外之他人之物或致令不堪用，足以生損害於
公眾或他人者，處2 年以下有期徒刑、拘役或5 百元以下罰金。
刑法第277 條第1 項傷害人之身體或健康者，處3 年以下有期徒
刑、拘役或1 千元以下罰金。


司法院資訊處製作；財團法人民間司法改革基金會備份。
